【裁判字號】    98,訴,954
【裁判日期】    980721
【裁判案由】    清償借款
【裁判全文】
臺灣高雄地方法院民事判決               98年度訴字第954號
原      告  臺灣銀行股份有限公司
法定代理人  戊○○
訴訟代理人  乙○○
            甲○○
            丁○○
被      告  丙○○
上列當事人間請求清償借款事件，經本院於民國98年7月14日言
詞辯論終結，判決如下：
    主      文
被告應給付原告新台幣伍拾萬陸仟玖佰伍拾元及自民國九十七年
九月四日起至清償日止按週年利率百分之三點四計算之利息，並
自民國九十七年十月五日起至清償日止，其逾期在六個月以內者
按上開利率百分之十、超過六個月以上者按上開利率百分之二十
計算之違約金。
訴訟費用新台幣伍仟伍佰壹拾元由被告負擔。
    事實及理由
一、本件原告起訴主張被告於民國95年8 月3 日向伊之被承受人
    中央信託局股份有限公司（下稱中信局）借款新臺幣（下同
    ）70萬元，該項借款期限7 年，於借款撥付之次月起依年金
    法按月攤還本息，約定利息為第1 年按伊之定儲利率指數加
    年率0.51% 計算，第2 年起定儲利率指數加年率0.71% 機動
    計算，另定借用人不依期攤還者即喪失期限利益而視為全部
    到期，且其遲延履行之本金或利息，除仍按上開利率計息外
    ，其逾期在6 個月以內者，按上開利率10% 、逾期超過6 個
    月以上者，另依約定利率20% 加計違約金。詎被告就上開借
    款自97年9 月4 日起即未按期給付，按約即視為全部到期而
    應即將積欠之本金及如主文第1 項所示之利息、違約金一次
    清償，為此爰依消費借貸之法律關係提起本訴，請求判令被
    告應給付如主文第1 項所示之金額及其利息、違約金。
二、被告對原告主張之事實不為爭執，惟以現無力清償等語為辯
    。
三、按借用人應於約定期限內，返還與借用物種類、品質、數量
    相同之物，而遲延之債務，以支付金錢為標的者，債權人得
    請求依法定利率計算之遲延利息，但約定利率較高，仍從其
    約定利率，另當事人得約定債務人不履行債務時，應支付違
    約金，民法第478 條前段、第233 條第1 項、第250 條第 1
    項分別定有明文。本件原告主張被告於上開期日向其被承受
    公司中信局借取前開金額，嗣因遲未繳付本息而視為全部到
    期，計欠有如主文第1 項所示之金額及其利息、違約金之事
    實，業據其提出與所述相符之消費性借款契約、放款明細帳
    卡、定儲利率指數變動明細、行政院金融監督管理委員會函
    、公告等件為證，被告於此亦不爭執，自應認原告之主張為
    真實。從而本件原告依消費借貸之法律關係據以提起本訴，
    請求判令被告應給付如主文第1 項所示之金額及其利息、違
    約金，依法即無不合，自應予以准許。
四、據上論結，本件原告之訴為有理由，合依民事訴訟法第78條
    ，判決如主文。
中    華    民    國    98    年    7     月    21    日
                        民事第一庭    法  官  黃宏欽
正本係照原本作成。
如不服本判決，應於送達後20日內，向本院提出上訴狀並表明上
訴理由，如於本判決送達前提起上訴者，應於判決送達後10日內
補提上訴理由書（須附繕本）。
中    華    民    國    98    年    7     月    21    日
                                書記官  陳心儀


司法院資訊處製作；財團法人民間司法改革基金會備份。
